臺灣臺中地方法院刑事判決　　　　　　　　　　　九十三年度重訴字第一０四六號
　　公　訴　人　臺灣臺中地方法院檢察署檢察官
　　被　　　告　乙○○
　　選任辯護人　林文成律師
　　被　　　告　甲○○
　　選任辯護人　涂芳田律師
右列被告等因毒品危害防制條例等案件，經檢察官提起公訴（九十三年度偵字第七二
五０、第七二五一號），本院判決如左：
    主  文
乙○○、甲○○共同運輸第一級毒品，乙○○處有期徒刑拾貳年，甲○○處有期徒刑
拾伍年。
扣案之第一級毒品海洛因計壹佰伍拾包（警稱毛重柒伍玖參公克，淨重陸玖捌陸點貳
壹公克，空包裝重陸伍肆點捌捌公克，純度陸貳點玖壹％，純質淨重肆參玖伍點零貳
公克），沒收銷燬之；扣案之皮箱貳只、坐毯拾件、乙○○所有之ＮＯＫＩＡ廠牌黑
色行動電話壹具、未扣案乙○○所有０九三九─六０九二四三號ＳＩＭ卡壹枚、乙○
○因本件犯罪所取得之財物新臺幣參萬伍仟元、甲○○因本件犯罪所取得之財物新臺
幣肆萬元，均沒收，乙○○所取得財物新臺幣參萬伍仟元、甲○○所取得財物新臺幣
肆萬元部分，如全部或一部不能沒收時，均以其財產抵償之。
    事  實
一、乙○○、甲○○二人均明知海洛因係毒品危害防制條例第二條第二項第一款所規
    定之第一級毒品，亦係行政院依據懲治走私條例第二條第四項所公告之「管制物
    品項目及其數額」甲項第四款規定之管制進、出口物品；乙○○、甲○○二人因
    缺錢花用，乙○○於九十三年三月下旬，經由其所任職臺中市○○○路二００號
    「豪翔卡拉ＯＫ店」之會計即姓名年籍均不詳綽號「婷婷」（使用０九二七─八
    八五五三九號行動電話，此部分應由檢察官另行偵查）之成年女子介紹，而認識
    姓名年籍均不詳綽號「阿忠」（使用０九二二─六０五五四二號行動電話，此部
    分應由檢察官另行偵查）之成年男子，而其為牟取走私第一級毒品入境臺灣成功
    即由綽號「阿忠」所給予新臺幣（以下同）二十萬元代價暨至印尼地區旅遊免付
    費之不法利益，乙○○並將所有ＮＯＫＩＡ廠牌黑色行動電話（含０九三九─六
    ０九二四三號ＳＩＭ卡一枚）作為與綽號「阿忠」之男子之連絡工具，綽號「阿
    忠」之男子，並先於九十三年三月二十七日下午九時許，在臺中市○○路附近某
    一泡沫紅茶店內，交付三萬五千元，以該三萬五千元支付乙○○之機票及旅遊費
    用；甲○○亦為牟取前開二十萬元之代價暨免費至印尼雅加達旅遊之不法利益，
    並先由綽號「阿忠」之男子，在其彰化縣鹿港鎮東崎里五巷八號住處內交付四萬
    元，以該四萬元支付機票及旅遊費用之方式，共同至印尼雅加達地區運輸第一級
    毒品海洛因返回臺灣，甲○○並自行至彰化縣鹿港鎮○○路二八六號「名威旅行
    社有限公司」購買臺北至印尼之機票，計一萬四千二百元；其二人即與綽號「阿
    忠」、「婷婷」等基於共同之犯意聯絡，於九十三年三月三十一日下午八時許，
    綽號「阿忠」以電話與乙○○連絡並給予０九一四開頭之行動電話，要求乙○○
    與甲○○連絡，九十三年三月三十一日下午十一時許，乙○○於某不詳路名路旁
    以公用電話與甲○○連絡，相約於九十三年四月一日凌晨四時許，在臺中市朝馬
    車站附近一同搭乘統聯客運機場專車至桃園中正機場，搭乘同日上午八時四十五
    分，華航編號ＣＩ─六七七號至印尼雅加達，下機後，由甲○○不詳姓名之友人
    接機一同至印尼雅加達「ＡＳＴＩＫＡ  ＨＯＴＥＬ」，乙○○住宿於該旅館第
    二一二號房，甲○○則住宿於同旅館第四一二號房，同年月二日下午，綽號「婷
    婷」之女子，再搭機至印尼雅加達住宿於同上旅館第三０七號房與乙○○、甲○
    ○二人會面，並於同年月三日先行搭機返回臺灣；乙○○、甲○○二人再於同年
    月四日下午，一同外出，由乙○○出資，以近印尼盾二十萬元（折合新臺幣約一
    千元）之價格購買皮箱二只，作為裝運藏放第一級毒品海洛因之物品；準備就緒
    後，乙○○於同年月五日上午十時三十分許，與甲○○連絡後，由甲○○將向姓
    名年籍均不詳年約五十餘歲之成年男子及年約四十餘歲之成年女子取得藏置第一
    級毒品海洛因而縫製之坐毯十件，在同上旅館第二一二號房即乙○○住宿之房間
    內交予乙○○，乙○○取得上開藏放第一級毒品海洛因之十件坐毯後，將之裝入
    前開預先購買之二只皮箱內，完成後，乙○○先行搭車至機場，甲○○再行趕至
    機場，並由甲○○辦理上開二只皮箱之託運手續，後搭乘華航編號ＣＩ─六七八
    號班機返回臺灣；於同年月五日下午八時三十分入境臺灣中正機場，而運輸第一
    級毒品海洛因亦屬管制進、出口物品入境；而於入境後，為行政院海岸巡防總局
    中部地區巡防局臺中機動查緝隊查獲，並當場扣得皮箱二只、坐毯十件（乙○○
    與甲○○二人所陳述之名稱為壁毯、或坐墊）、第一級毒品海洛因一百五十包（
    警秤含包裝毛重七五九三公克，淨重六九八六．二一公克，空包裝重六五四．八
    八公克，純度六二．九一％，純質淨重四三九五．０二公克）、乙○○所有ＮＯ
    ＫＩＡ廠牌黑色行動電話一具，乙○○所有之０九三九─六０九二四三號ＳＩＭ
    卡一枚部分則未扣案。
二、案經行政院海岸巡防總局中部地區巡防局臺中機動查緝隊報請臺灣臺中地方法院
    檢察署檢察官偵查起訴。
    理  由
一、訊之被告乙○○對於右揭事實，分別於警訊、偵查及本院調查、審理中自白不諱
    ，被告甲○○則對於右揭事實矢口否認，辯稱：並未與乙○○一同運輸扣案之第
    一級毒品海洛因入境，乙○○所為與渠無關等云云，被告甲○○之辯護人提出辯
    護意旨則以：被告乙○○供稱與被告甲○○同受綽號「阿忠」之男子僱請運毒，
    又稱赴印尼之相關簽證、機票係由綽號「婷婷」負責，則同是受僱之被告甲○○
    ，理應享有相同之待遇，何以被告甲○○卻自行出資向旅行社購買機票？又被告
    乙○○稱九十三年三月三十一日晚上十一點多，先打電話給被告甲○○相約次日
    見面之事，根據警方調取被告乙○○之０九三九─六０九二四三號之電話及被告
    甲○○之０九六０─三五八八八一號電話之通聯紀錄，並未有上開行動電話之通
    聯紀錄，被告甲○○所使用之０九六０─三五八八八一號電話，在九三年四月一
    日出國前後五日，均有使用通話，亦無與綽號「阿忠」之男子或被告乙○○之通
    話紀錄，再者如依被告乙○○所言，被告二人均受僱於綽號「阿忠」之男子，則
    二人均應獲有代價，理應分散風險，各自運輸毒品，何以二人同進同出，同住一
    旅館，又由被告乙○○一人集中所由毒品運輸等情以資辯護；經查：
    (1)：被告甲○○雖矢口否認渠有夥同被告乙○○、綽號「婷婷」、「阿忠」等人
    ，於前開時地共同自印尼雅加達運輸扣案之第一級毒品海洛因境入本國臺灣地區
    之事實；惟被告乙○○已就上開事實坦承不諱，並分別１：於警訊中供稱：「（
    問：甲○○與你關係如何？如何接頭一起出境？與你同行出境擔任何種角色與任
    務？）答：他跟我沒有任何關係，我們透過一名綽號「阿忠」之男子牽線，於三
    月三十一日約晚上十一點多，我先打電話給【甲○○】跟他相約在四月一日凌晨
    四時許，於臺中市朝馬車站碰面，一起搭乘機場專車抵達桃園，他雖跟我同行，
    但出境時，我不知其任務及扮演之角色。」、「（問：你四月一日抵達印尼後行
    程如何？在何時何地接運毒品？由何人負責海外聯絡並與你接頭？以多少金錢購
    得？）答：我先到飯店（ＡＳＴＩＫＡ  ＨＯＴＥＬ）落腳，四月二日綽號「婷
    婷」之女子也搭機到印尼，同時也住在該飯店三０七號房，約晚上十時許，我跟
    【甲○○】兩人前往三０七號房與「婷婷」見面，僅閒聊而已。隔日（三日）「
    婷婷」就接運一批毒品先行返臺。我是五日早上約十時三十分左右打電話給同行
    之【甲○○】，他也是住這飯店四一二號房，電話中我叫他到我住的二一二號房
    ，然後他就把這批已經用十件壁毯夾藏包裝好之海洛因毒品交給我，我不知道這
    批貨以多少錢購得。」（見偵查卷第七二五一號第二十八、二十九、三十頁）；
    ２：於警訊中供稱：「（問：你於何時自何處出境？前往地點為何？同行者尚有
    何人？）答：我於九十三年四月一日上午八時四十五分搭乘華航ＣＩ─六七七班
    機，自桃園中正機場出境前往印尼雅加達，同行者尚有【甲○○】之男子。」（
    見偵查卷第七二五０號第二十頁）；
    ３：於偵查中供稱：「（問：這次運輸毒品計劃之前你和甲○○是如何連絡？）
    大概是今年三月三十一日晚上八點多，「阿忠」先打電話給我叫我打電話給【甲
    ○○】，然後十點、十一點多，我才用我自己的行動電話０九三六─六０九二四
    三打給甲○○的０九一四門號手機，我們在電話裡面討論約在朝馬見面一起搭車
    到桃園機場的事情，我們就在四月一日凌晨在朝馬見面一起搭車到機場，再一起
    搭機到雅加達，四月五日那天有兩個人在雅加達把毒品交給【甲○○】，【甲○
    ○】再把毒品交給我。」（見偵查卷第七五０號卷第四十九頁）、「（問：剛才
    甲○○說這一切都是你自己所作的，有何意見？）答：我上次所述才是事實，四
    月五日那天，有兩個人在雅加達把包裝好藏在十個坐墊裡面的毒品交給【甲○○
    】，【甲○○】才把藏有毒品的十個坐墊交給我，然後我就把那十個坐墊放在我
    的行李裡面。」等語（見偵查卷第七五０號卷第六十四頁）；
    ４：再被告乙○○於檢察官聲請羈押，由本院訊問時供稱：「（問：九十三年四
    月五日晚上，在中正機場被警查獲運輸毒品七千五百九十三公克？）答：是。我
    和【甲○○】相約在臺中朝馬巴士站一起坐機場專車到桃園中正機場出境到印尼
    雅加達，我們是坐四月一日早上八時四十分的班機，我們先住進飯店，我是在四
    月五日早上由【甲○○】拿到我房間二一二號室，我拿十件，用壁毯裝，和一般
    的裝飾品沒有兩樣，是四方形的坐墊，【甲○○】沒有拿，東西放在我的行李裡
    面，我們再一起搭機回來，就在出關的時候被查獲。」、「（問出境費用誰負擔
    ？）答：「阿忠」提供的，他給我三萬五千元，機票是一個叫「婷婷」的女子幫
    我訂的，．．．。」、「（問：是否知道出去是要運毒回來？）答：知道。」等
    語（見本院九十三年度聲羈字第一五０號卷第五頁）；
    ５：於本院審理中供稱：
    以下為檢察官詢問被告乙○○內容：
    「（問：九十三年四月一日是以何名義出境？經過情形？）答：我是以旅遊出境
    ，機票是由公司的會計婷婷幫我買的，簽證也是他幫我辦的，費用也是他幫我出
    的，印尼部分是到那邊才訂房的，到印尼是甲○○的朋友帶我們去住房的，房價
    是各自負擔，我個人付了約肆拾萬印尼盾，我住了五天，剩下是零花費用。」、
    「（問：到印尼吃東西的錢何人付的？）答：是甲○○付的。」、「（問：在印
    尼住宿期間有無看到甲○○的朋友來飯店？）答：我沒看到。」、「（問：坐墊
    是如何拿到飯店的？）答：是甲○○在四月五日早上約十點拿到飯店房間給我的
    。」、「（問：旅行皮箱時何買的？）答：四月四日下午。」、「（問：為何知
    道要買皮箱？）答：那天甲○○有一起去買，我們兩人都知道會有人送坐墊來，
    需要旅行皮箱裝。」（見本院七月二日上午九時四十分審理筆錄）、
    以下為本院訊問內容：
    「（問：代價多少？）答：先後說的不同，當時是說十多萬元，第二次是說二十
    多萬元。但我沒拿到錢。應該是二十萬左右。」、「（問：「婷婷」引進多少人
    去？）答：大概四、五個人。」、「（問：「婷婷」知道是要運毒回來？）答：
    她知道。」、「（問：「婷婷」幾歲？）答：約二十六、七歲。」、「（問：除
    了「阿忠」及「婷婷」外有無他人與你聯絡？）答：沒有。」、「（問：四月一
    日凌晨是何時出發的？）答：是在凌晨四點在朝馬站搭車，當時就有先打電話給
    甲○○，是「阿忠」給我的電話，他要我先與甲○○聯絡，他沒有告訴我連絡甲
    ○○說要做什麼，「阿忠」叫我聽甲○○的話，因為我是第一次，我當時打的電
    話號碼我忘了。」、「（問：甲○○與你搭何種車子？）答：我們是搭統聯往機
    場的車子。」、「（問：「阿忠」的電話號碼？）答：○九二二─六○五五四二
    號。」、「（問：「婷婷」的電話？）答：0000000000號。」、「（
    問：甲○○的電話幾號？）答：我忘記了，因為當天打很多電話。我確實有打電
    話給甲○○。我是寫在紙條上，打完電話後紙條就掉了。」（見本院九十三年七
    月二日上午九時四十分審理筆錄）；
    則被告乙○○對於如何與被告甲○○連絡，並相約於九十三年四月一日凌晨，在
    臺中市朝馬站，一同搭乘統聯客運機場專車至桃園中正機場，搭乘華航編號ＣＩ
    ─六七七號班機至印尼雅加達，住宿於「ＡＳＴＩＫＡ  ＨＯＴＥＬ」旅館，被
    告乙○○住宿於第二一二號房，被告甲○○住宿於第四一二號房，綽號「婷婷」
    住宿於第三０七號房，二人並先行購買皮箱二只，同年月五日上午，由被告甲○
    ○將所取得藏置第一級毒品海洛因之坐毯十件，交由被告乙○○放入前開二只皮
    箱內，以運輸回臺灣之情，均已供述明確。
    (1)：１：又被告甲○○於偵查中自白供述：「（問：你對乙○○所述有何意見？
    ）答：沒話說，沒有意見，他說的是實在。」、「（問：是否認識「阿忠」？）
    答：認識，他有兩個外號，一個叫「阿忠」，一個叫「老義」。我不知道他的真
    實姓名。」、「（問：「阿忠」是否叫你從外國運輸毒品回臺供他販毒？）答：
    「阿忠」叫我從印尼運輸毒品回來給他，但我不知道他是否在販毒，因為都是他
    主動連絡我的，我不知道怎麼連絡他。」、「（問：在雅加達是誰把毒品交給你
    ？）答：我不認識，是一個年約五十多歲的男子及一個年約四十歲的女子一起來
    把毒品交給我的，他們應該是臺灣人，因為都講國語。」、「（問：你們總共運
    毒幾次？）答：就只有這一次。」等語（見九十三年四月六日下午二時四十八分
    偵查筆錄）、
    ２：於檢察官向本院聲請羈押時自白供稱：「（問：本件扣案海洛因是否你與乙
    ○○一起從雅加達運回來？）答：是，過程是一個叫「阿忠」的人，叫我們二個
    一起過去雅加達，是四月一日一起搭機去雅加達，是四月四日有二個人送來給我
    ，我再拿給乙○○，之後乙○○先坐計程車去機場，我後來才去，兩人搭同一班
    機回來，在機場被抓到，我是到那邊才知道要帶海洛因進來，要帶壁毯進來之前
    ，就知道裡面有裝海洛因。」、「（問：代價？）答：二十萬元，還沒有拿錢，
    東西到了，一手交錢，一手交貨，「阿忠」有告訴乙○○要去哪裡交給誰，往來
    費用，「阿忠」先拿去我家給我四萬元，機票是我自己買的。」、「（問：有無
    事先連繫要一起搭飛機過去？）答：乙○○在三月三十一日打電話給我，約坐車
    到機場，「阿忠」說叫我到雅加達當假結婚來臺的人頭，他說帶壁毯回來是要辦
    喜事的，後來我問拿壁毯的人，他有告訴我裡面是藥，我大概知道是什麼，當時
    糊里糊塗的才會作這種事情。」等語（見本院九十三年度聲羈字第一五０號第九
    、十頁筆錄）；
    ３：再被告甲○○於本院審理中雖仍矢口否認犯行，惟就下列事實並不否認：
    I：到印尼機場時是渠之友人駕車來載渠與被告乙○○一同至飯店、
    II：與被告乙○○一起外出購買扣案裝運毒品之二只皮箱、
    III：返臺時連同被告乙○○之行李由渠辦理託運；
    果如被告甲○○所稱與被告乙○○並不認識，被告甲○○搭乘其友人所駕駛車輛
    至前開「ＡＳＴＩＫＡ  ＨＯＴＥＬ」旅館時，竟會由被告乙○○一同搭乘車輛
    前往？會與被告乙○○一同外出購買扣案之皮箱二只？再為被告乙○○辦理行李
    託運？顯見被告甲○○與乙○○一同搭機至印尼雅加達時，係認識而一同前往，
    是被告甲○○上開辯詞，無非為事後卸責之詞，洵無足取；而其辯護人辯護意旨
    所稱被告甲○○並未取得任何利益，又自行購買機票前往，亦無與被告乙○○通
    話之紀錄等，被告潘甲○○顯與本件運毒案無關等，而被告甲○○已於檢察官聲
    請羈押由本院訊問時供述，綽號「阿忠」之男子，已先行至其住處交付四萬元食
    宿、機票費用，代價為二十萬元、九十三年三月三十一日晚上，被告乙○○先以
    電話與其約定至臺中市朝馬車站見面一同搭車前往印尼雅加達等語，被告甲○○
    自有取得相當之代價，並事前與被告乙○○連繫、另被告乙○○前亦已供稱係撥
    打被告甲○○所使用０九一四開頭之行動電話，檢警追查被告甲○○現被扣案之
    ０九六０─三五八八八一號行動電話，當然無通聯紀錄，是被告甲○○之辯護人
    上開辯護意旨，尚不足為被告甲○○有利之認定。
    (3)：又扣案之白色粉末（警秤毛重七五九三公克），經送法務部調查局鑑定結果
    ：送驗白粉一百五十包，均含第一級毒品海洛因成份，淨重六九八六．二一公克
    ，空包裝重六五四．八八公克，純度六二．九一％，純質淨重四三九五．０二公
    克，此有該局調科壹字第一二００一三八０二號鑑驗通知書一紙附卷可據，是被
    告二人自印尼雅加達運輸返臺之白色粉末為毒品危害防制條例第二條第二項第一
    款所規定之第一級毒品海洛因，亦係行政院依據懲治走私條例第二條第四項所公
    告之「管制物品項目及其數額」甲項第四款規定之管制進、出口物品一節，堪為
    認定；
    (4)：雖被告乙○○於本院九十三年八月六日上午十時二十分審理時改稱被告甲○
    ○並未參與運毒，被告甲○○是至印尼旅遊等云云；惟經本院訊問：「你與甲○
    ○是否有仇恨？先前為何說一起去運毒？答：沒有（仇恨），我當時想找人頂罪
    。」、「你說不認識甲○○如何在朝馬站以公用電話打電話給莊貴寢欽？答：我
    是有認識「阿忠」、「婷婷」，「阿忠」要我打電話給甲○○。」等，則被告乙
    ○○自警訊、偵查、本院調查、審理時均為認罪供述，又何有找人頂罪之理？況
    被告甲○○如何與被告乙○○共同自印尼運輸毒品返臺為警查獲，均已如前述，
    被告乙○○事後再供稱被告甲○○未共同運輸毒品云云，顯屬事後迴護被告甲○
    ○之詞，不足採為被告甲○○有利之認定。
    (5)：此外，且有坐毯二件、皮箱二只、被告乙○○所使用之ＮＯＫＩＡ廠牌黑色
    行動電話（０九三九─六０九二四三號ＳＩＭ卡一枚部分未扣案）等物品扣案、
    翻拍相片三張、臺北關稅局扣押貨物運輸工具收據搜索筆錄等資料附卷可資佐參
    ，是被告甲○○上開辯詞，無非為事後卸責之詞，不足以採信；本件事證明確，
    被告二人犯行，均堪為認定。
二、(1)：按海洛因係毒品危害防制條例第二條第二項第一款所規定之第一級毒品，亦
    係行政院依據懲治走私條例第二條第四項所公告之「管制物品項目及其數額」甲
    項第四款規定之管制進、出口物品；是被告乙○○、甲○○二人，自印尼雅加達
    地區，以將扣案之第一級毒品海洛因藏置於扣案之十件坐毯中，裝入扣案之二只
    皮箱內，由印尼雅加達機場以託運方式，至臺灣桃園中正機場入境，均係犯毒品
危害防制條例第四條第一項之運輸第一級毒品罪、懲治走私條例第二條第一項之
    私運管制物品進口罪；又被告乙○○、甲○○二人，與姓名年籍均不詳綽號「阿
    忠」、「婷婷」二名成年人間，就上開犯行，彼此間有犯意之聯絡，與行為之分
    擔，均為共同正犯；再被告乙○○、甲○○二人，一行為而觸犯上開毒品危害防
    制條例第四條第一項之運輸第一級毒品罪與懲治走私條例第二條第一項之私運管
    制物品進口罪之二罪名，屬想像競合，應從一重依違反毒品危害防制條例第四條
    第一項之運輸第一級毒品罪處斷。爰審酌被告二人明知運輸第一級毒品進口，將
    大量戕害國人身心健康，且運輸進口之第一級毒品數量並非少數，危害社會治安
    重大，自應予以嚴懲，惟念被告乙○○、甲○○二人均無前科犯行，素行尚稱良
    好，且被告乙○○自為警查獲時起，均坦承犯行，供述犯罪內容明確，態度良好
    ，顯具悔意，知所悔悟，而被告甲○○雖未能坦承犯行，惟其於偵查中初訊時暨
    聲請羈押本院訊問中，亦自白犯罪，且二人本次犯行所能取得之代價並非龐大，
    如均科以毒品危害防制條例第四條第一項運輸第一級毒品罪之最低刑度即無期徒
    刑，自屬過重，本院爰依刑法第五十九條規定，予以減輕，而分別諭知如主文所
    示之刑，以示懲儆。
    (2)：扣案之第一級毒品海洛因一百五十包（警稱毛重七五九三公克，淨重六九八
    六．二一公克，空包裝重六五四．八八公克，純度六二．九一％，純質淨重四三
    九五．０二公克），應依毒品危害防制條例第十八條第一項規定宣告沒收銷燬之
    ；又扣案之皮箱二只，為被告乙○○出資購買，為被告乙○○所有，以供裝置上
    開第一級毒品海洛因使用、扣案黑色ＮＯＫＩＡ行動電話一具、未扣案之０九三
    九─六０九二四三號ＳＩＭ卡一枚，為被告乙○○所有，供與綽號「阿忠」之男
    子連繫使用之物，且無積極證據證明已滅失、扣案之坐毯十件，為綽號「阿忠」
    之男子，供以藏放上開第一級毒品海洛因使用之物，已據被告乙○○供述在卷，
    應依毒品危害防制條例第十九條第一項之規定宣告沒收；另未扣案由綽號「阿忠
    」之男子所提供予被告乙○○三萬五千元、被告甲○○四萬元，作為被告乙○○
    、甲○○至印尼雅加達免費旅遊之費用部分，為被告乙○○、甲○○因本件犯罪
    所得之財物，亦應毒品危害防制條例第十九條第一項之規定予以沒收，如全部或
    一部不能沒收時，以其財產抵償之。
    (3)：其餘扣案之被告乙○○所有之東信電訊股份有限公司編號00000000
    00000000000號ＳＩＭ卡一枚，該卡已於本件犯罪前之九十三年一月
    二日停機，顯非供本件犯罪使用之物、美金一百七十三元、港幣十一元、新臺幣
    一百零二元等三者，不能證明為綽號「阿忠」之男子所交付之三萬五千元相同、
    中華民國護照一本，並非供犯罪所用；又被告甲○○所有之ＭＯＴＯＲＯＬＡ行
    動電話一具（含ＳＩＭ卡一枚─該ＳＩＭ卡係印尼之ＳＩＭ卡，故無法查出門號
    ）與印尼發行電話卡一張，三者均不能證明係供與被告乙○○與綽號「阿忠」、
    「婷婷」等人連絡之工具、美金四百元、新臺幣八千五百二五元與港幣十元，三
    者均不能證明為綽號「阿忠」之男子所交付之四萬元相同、中華民國護照一本，
    不能證明與本件犯罪有關，自不另予以宣告沒收，附此敘明。
據上論斷，應依刑事訴訟法第二百九十九條第一項前段，毒品危害防制條例第四條第
一項、第十八條第一項、第十九條第一項，懲治走私條例第二條第一項，刑法十一條
前段、第二十八條、第五十五條、第五十九條，判決如主文。
中      華      民      國      九十三      年    八    月      十三    日
                                臺灣臺中地方法院第五審判庭
                                        審 判 長 法 官  梁  堯  銘
                                                 法 官  林  慧  英
                                                 法 官  法 官   巫
右正本證明與原本無異。
如不服本判決，應於送達後十日內向本院提出上訴狀（須附繕本），上訴於臺灣高等
法院臺中分院。
                                                書記官
中      華      民      國      九十三      年    八    月    十三      日
附錄論罪科刑法條
毒品危害防制條例第四條
製造、運輸、販賣第一級毒品者，處死刑或無期徒刑；處無期徒刑者，得併科新臺幣
一千萬元以下罰金。
製造、運輸、販賣第二級毒品者，處無期徒刑或七年以上有期徒刑，得併科新臺幣七
百萬元以下罰金。
製造、運輸、販賣第三級毒品者，處五年以上有期徒刑，得併科新台幣五百萬元以下
罰金。
製造、運輸、販賣專供製造或施用毒品之器具者，處一年以上七年以下有期徒刑，得
併科新台幣一百萬元以下罰金。
前四項之未遂犯罰之。
懲治走私條例第二條
私運管制物品進口、出口逾公告數額者，處七年以下有期徒刑，得併科新臺幣三百萬
萬元以下罰金。
以犯前項之罪為常業者，處三年以上十年以下有期徒刑，得併科新臺幣五百萬元以下
罰金。
第一項之未遂犯罰之。
第一項所稱管制物品及其數額，由行政院公告之。
